【裁判字號】    95,易,443
【裁判日期】    951026
【裁判案由】    竊盜
【裁判全文】
臺灣桃園地方法院宣示判決筆錄           95年度易字第443號
公  訴  人  臺灣桃園地方法院檢察署檢察官
被      告  乙○○
                    押)
上列被告因竊盜案件，於中華民國95年10月26日下午5 時許，在
本院第4法庭宣示判決，出席職員如下：
          法  官  蘇昭蓉
          書記官  韓若玉
          通  譯
法官起立朗讀判決主文、犯罪事實要旨、處罰條文、附記事項，
及告以上訴限制、期間並提出上訴狀之法院，且諭知記載其內容
：
一、主  文：
    乙○○共同連續攜帶兇器竊盜，處有期徒刑陸月，如易科罰
    金，以參佰元（即新臺幣玖佰元）折算壹日。
    扣案鑰匙壹支、鑰匙壹串、螺絲起子壹支均沒收。
二、犯罪事實要旨：
    乙○○與郭建忠（另由檢察官移送本院併案審理）共同基於
    意圖為自己不法所有之概括犯意聯絡，(一)先於95年1 月4 日
    上午6 時許，在臺北縣八里鄉○○路○ 段538 號前，使用乙
    ○○所有之鑰匙1 串（內有4 支鑰匙）竊取丙○○所有之2G
    -9727 號自用小客車得手，於95年1 月6 日夜間8 時許，在
    桃園縣桃園市○○路與水汴一路口，由郭建忠駕駛該車搭載
    乙○○時，經警見形跡可疑上前盤查而為警查獲，並在該車
    內扣得乙○○所有之鑰匙1 串。(二)復於95年1 月16日上午5
    時10分許，乙○○、郭建忠攜帶可作為兇器使用而為乙○○
    所有之螺絲起子1 支及乙○○所有之鑰匙1 支等物，在桃園
    縣八德市○○路770 巷前，使用鑰匙壹支竊取甲○○所有車
    號9G -2196號自小貨車（車內有黑色皮包1 只，皮包內有機
    車行照、中醫協會會員證、防火安全協會會員證、柯秀蘭社
    會服務證各1 枚及50元硬幣近新臺幣3 萬元），得手後供渠
    等使用。嗣於同日下午2 時許，郭建忠、乙○○駕駛前開自
    小貨車至桃園縣蘆竹鄉○○路○ 段136 號前，為警查覺渠等
    行跡可疑，上前盤查，當場由郭建忠取出身上之甲○○遭竊
    之黑色皮包（內有機車行照、中醫協會會員證、防火安全協
    會會員證、柯秀蘭社會服務證各1 枚及50元硬幣92枚），由
    乙○○自身上取出螺絲起子1 支，並在前開自小貨車電門上
    扣得乙○○所有之鑰匙1 支。
三、處罰條文：
    95年7 月1 日修正施行後刑法第2 條第1 項前段、95年7 月
    1 日修正施行前刑法第56條、第28條、刑法第321 條第1 項
    第3 款、95年7 月1 日修正施行前刑法第41條第1 項前段、
    第38條第1項第2款，修正前罰金罰鍰提高標準條例第2 條。
四、附記事項：
    (一)被告所為犯罪事實(一)之犯行，雖未據檢察官起訴，然與本
      案起訴經論罪科刑之部分有連續犯裁判上一罪關係，本院
      自應併予審究。被告所為犯罪事實(二)之犯行，為刑法第32
      1 條第1 項第3 款加重竊盜罪，公訴人已於本院審理中更
      正起訴法條。
    (二)被告行為後，刑法第28條共犯之規定業經修正，94年2 月
      2 日修正公布、95年7 月1 日施行前之規定為：「二人以
      上共同實施犯罪之行為者，皆為正犯。」，修正施行後之
      規定則為：「二人以上共同實行犯罪之行為者，皆為正犯
      。」，揆諸本條之修正理由係為釐清陰謀共同正犯、預備
      共同正犯、共謀共同正犯是否合乎本條規定之正犯要件而
      為之修正，自屬法律變更；而被告行為後，刑法第41條第
      1 項業於94年1 月7 日修正為「犯最重本刑為五年以下有
      期徒刑以下之刑之罪，而受六個月以下有期徒刑或拘役之
      宣告者，得以新臺幣一千元、二千元或三千元折算一日，
      易科罰金。但確因不執行所宣告之刑，難收矯正之效，或
      難以維持法秩序者，不在此限。」，於94年2 月2 日公布
      ，95年7 月1 日生效，且罰金罰鍰提高標準條例第2 條業
      已於95年4 月28日修正刪除，並於95年7 月1 日生效，其
      修正之結果已將修正前之銀元100 元、200 元、300 元修
      正為新臺幣1000元、2000元、3000元，此項修正亦屬科刑
      規範事項之變更；而被告行為後，刑法第56條關於連續犯
      之規定業於94年2 月2 日修正時廢除，於95年7 月1 日施
      行，是本件關於被告連續加重竊盜之行為，依修正前刑法
      第56條之規定，被告應構成加重竊盜罪之連續犯，並得加
      重其刑，修正後之刑法既將連續犯之規定廢除，被告之上
      開行為並無接續犯或包括一罪之情形，其先後多次犯行，
      各獨立成罪，應分論併罰，上開變更均屬修正後刑法第2
      條之法律變更。經綜合比較新舊刑法與罪刑有關之事項、
      加重減輕原因、科刑範圍等一切情形，修正施行後之刑法
      對被告並無較為有利之處，自應適用被告行為時即修正施
      行前之刑法為適用依據。
五、協商判決除有刑事訴訟法第455 條之4 第1 項第1 款於本訊
    問程序終結前，被告撤銷協商合意或檢察官撤回協商聲請者
    ；第2 款被告協商之意思非出於自由意志者；第4 款被告所
    犯之罪非第455 條之2 第1 項所定得以協商判決者；第6 款
    被告有其他較重之裁判上一罪之犯罪事實者；第7 款法院認
    應諭知免刑或免訴、不受理者情形之一，及違反同條第2 項
    「法院應於協商合意範圍內為判決；法院為協商判決所科之
    刑，以宣告緩刑或2 年以下有期徒刑、拘役或罰金為限」之
    規定者外，不得上訴。
六、如有前項得上訴之情形者，得自收受判決送達之日起10日內
    ，向本院提出上訴書狀，上訴於第二審法院。
七、本案經檢察官徐文豪到庭執行職務。
中    華    民    國    95    年    10    月    26    日
                      臺灣桃園地方法院刑事第四庭
                                  書記官  韓若玉
                                  法  官  蘇昭蓉
以上正本證明與原本無異。
                                  書記官  韓若玉
中    華    民    國    95    年    10    月    26    日


司法院資訊處製作；財團法人民間司法改革基金會備份。
